臺灣臺北地方法院刑事判決
111年度審訴字第1298號
公  訴  人  臺灣臺北地方檢察署檢察官
被      告  范勝傑


上列被告因傷害案件，經檢察官提起公訴（111年度偵緝字第104
4號），本院判決如下：
    主  文
本件公訴不受理。
    理  由
一、公訴意旨詳如附件起訴書所載。
二、按告訴乃論之罪，告訴人於第一審辯論終結前得撤回其告訴
    ，又告訴經撤回者，應諭知不受理之判決，且得不經言詞辯
    論為之，刑事訴訟法第238條第1項、第303條第3款、第307
    條分別定有明文。
三、經查，本案被告范勝傑所犯刑法第277條第1項之傷害罪嫌，
    依同法第287條前段之規定，須告訴乃論。茲告訴人李哲瑋
    已撤回告訴，此有刑事撤回告訴狀在卷可參（見本院卷第57
    至59頁），爰不經言詞辯論，逕為諭知不受理之判決。
據上論斷，應依刑事訴訟法第303條第3款、第307條，判決如主
文。
中　　華　　民　　國　　111 　年　　9 　　月　　15　　日
　　　　　　　　　刑事第二十二庭  審判長法　官  莊書雯
                      　　　　　　　　　法  官  翁毓潔
                      　　　　　　　　　法  官  葉詩佳
上正本證明與原本無異。 
如不服本判決應於收受送達後20日內向本院提出上訴書狀，並應
敘述具體理由；其未敘述上訴理由者，應於上訴期間屆滿後20日
內向本院補提理由書（均須按他造當事人之人數附繕本）「切勿
逕送上級法院」。告訴人或被害人如對於本判決不服者，應具備
理由請求檢察官上訴，其上訴期間之計算係以檢察官收受判決正
本之日期為準。 因疫情而遲誤不變期間，得向法院聲請回復原
狀。
                                        書記官  巫佳蒨 
中　　華　　民　　國　　111 　年　　9 　　月　　15　　日
附件：
臺灣臺北地方檢察署檢察官起訴書
                                   111年度偵緝字第1044號
　　被　　　告　范勝傑　男　33歲（民國00年00月0日生）
　　　　　　　　　　　　住臺北市○○區○○路00號5樓
　　　　　　　　　　　　國民身分證統一編號：Z000000000號
上列被告因傷害案件，業經偵查終結，認應提起公訴，茲將犯罪
事實及證據並所犯法條分敘如下：
　　　　犯罪事實
一、范勝傑前因酒後駕車公共危險案件，經臺灣士林地方法院以
    107年度士交簡字第216號判決判處有期徒刑2月確定，於民
    國107年6月14日因徒刑易科罰金執行完畢，詎其仍不知悔改
    。於110年11月20日凌晨3時3分許，與素不相識之李哲瑋及
    其他共同友人，一同前往臺北市信義區松仁路微風南山消費
    ，嗣2人與共同友人離開上址抵達臺北市信義區松壽路20巷
    微風廣場時，2人因共同友人間爭執發生拉扯，范勝傑因心
    生不滿，遂基於傷害之犯意，持酒瓶毆打李哲瑋頭部1下，
    致李哲瑋受有頭部撕裂傷4公分之傷害。
二、案經李哲瑋訴由臺北市政府警察局信義分局報告偵辦。
　　　　證據並所犯法條
一、證據清單及待證事實：
編號 證據名稱 待證事實 1 被告范勝傑於警詢、偵查中之自白。 全部犯罪事實。  2 告訴人李哲瑋警詢之指訴、偵查中之證述。  3 微風南山監視錄影電磁紀錄1份，暨畫面截圖2張。  4 告訴人臺北醫學大學附設醫院診斷證明書1張。  5 告訴人傷勢影像3張。  
二、核被告所為，係犯刑法第277條第1項之傷害罪嫌。被告曾受
    犯罪事實欄所載有期徒刑執行完畢，5年內故意再犯本案有
    期徒刑以上之罪，為累犯，有其全國刑案查註紀錄表在卷可
    考，請依刑法第47條第1項規定及大法官釋字第775號解釋意
    旨，審酌是否加重其刑。
三、依刑事訴訟法第251條第1項提起公訴。
　　此　致
臺灣臺北地方法院
中　　華　　民　　國　 111　　年　　5 　　月　　19　　日
　　　　　　　　　　　　　　　檢　察　官　林岫璁
本件正本證明與原本無異
中　　華　　民　　國　 111　　年　　6 　　月　　02　　日
　　　　　　　　　            書　記　官  鍾承儒
附錄本案所犯法條全文
中華民國刑法第277條
傷害人之身體或健康者，處 5 年以下有期徒刑、拘役或 50 萬
元以下罰金。
犯前項之罪，因而致人於死者，處無期徒刑或 7 年以上有期徒
刑；致重傷者，處 3 年以上 10 年以下有期徒刑。